臺灣新竹地方法院刑事判決　　　　　　　　　　　　　九十一年度易字第一四號
　　公　訴　人　臺灣新竹地方法院檢察署檢察官
　　被　　　告　乙○○
右列被告因竊盜案件，經檢察官提起公訴（九十一年度偵字第二九一號），本院判決
如左：
    主  文
乙○○竊盜，處拘役參拾日，如易科罰金，以參佰元折算壹日。緩刑貳年。
    事  實
一、乙○○意圖為自己不法之所有，於民國九十一年一月五日零時五十分許，在新竹
    縣竹北市○○○路一七七號前，趁甲○○所經營之水果店打烊、店外無人看守之
    際，竊取甲○○所有放置於店外水果架上之香蕉十台斤（價值約新台幣二百五十
    三元，業已發還被害人），得手後欲離開之際，為甲○○發覺而報警查獲。
二、案經新竹縣竹北分局報告臺灣新竹地方法院檢察署檢察官偵查起訴。
    理  由
一、訊據被告乙○○矢口否認有何右揭竊盜犯行，辯稱：伊經過被害人甲○○之水果
    店時，看到香蕉掉在馬路與騎樓間之地上，只是想把香蕉提到架子上而已，還沒
    有伸手摸到香蕉，沒有要偷香蕉云云。經查，被害人甲○○於本院證稱：（打烊
    時香蕉怎麼放？）我收進騎樓用帆布蓋起來架子擋住，所以一定要把帆布拉起來
    才知道裡面有什麼東西，香蕉沒有用塑膠袋裝著，只是用帆布蓋著；（你看到被
    告時事何情形？）我在樓上看到被告時，被告已經走到水果店的騎樓外馬路上，
    當時被告雙手提著大潤發的袋子，等我下樓時被告已經跑到對面的巷子，我就追
    過去把被告帶回來，被告就把香蕉放在地上，：：放香蕉的架子離馬路約八台尺
    等語（見本院卷九十一年三月二十日訊問筆錄）。另證人即員警劉興君於本院證
    稱：我們到現場時，被害人說被告偷他的水果，當時被害人已經停止營業，水果
    用黑色的帆布蓋著，水果就放在被害人騎樓下比較靠近屋內之位置，：：（被害
    人說被告偷香蕉，被告如何反應？）在現場時被告好像說要跟被害人買，我們有
    聽到，（你們到水果行後，水果攤旁邊有無散落水果？）鐵門的前面就是水果架
    ，用帆布蓋著後，門與水果攤之間有一個板子隔著，旁邊跟地上沒有散落其他的
    水果等語；又證人即員警陳海光亦證稱：我們到現場香蕉是放在塑膠袋內等語（
    均詳見本院九十一年四月十一日審理筆錄）。由上述被害人指述及證人證述內容
    可知，被害人甲○○打烊後是將水果置於距馬路尚有八台尺之水果架上，且用帆
    布蓋著，被告竟辯稱看到香蕉掉在馬路與騎樓間云云，若非有人拿取香蕉，香蕉
    怎可能掉落在八尺外之地上。次查，被害人發覺被告時，香蕉已用塑膠袋裝著，
    證人陳海光亦證實香蕉確實是用塑膠袋裝著，依常情判斷，水果店擺設販賣之水
    果，鮮有先以塑膠袋包裝之情，必待有人購買時，才予以包裝，而本件查獲當時
    ，香蕉竟已用塑膠袋裝著，顯是遭人放置其內；又被告於被查獲之初於警訊時即
    自承有順手把香蕉拿起來等語（見偵查卷第六頁背面）；而本件被害人與被告並
    不相識亦無嫌隙，當無為區區二百餘元之香蕉，而羅織情節攀誣被告，此外並有
    贓證物品認領保管收據一件在卷可資佐證，被告所辯顯不合常情，亦不足採信。
    本件事証明確，被告上開犯行堪予認定，應予依法論科。
二、核被告所為係犯刑法第三百二十條第一項之竊盜罪。本院審酌被告因一時貪念而
    致罹刑章、犯罪所生危害程度等一切情狀，量處如主文所示之刑，並諭知易科罰
    金之折算標準，以示懲儆。又查被告前未曾受有期徒刑以上刑之宣告，有臺灣高
    等法院被告全國前案紀錄表一件在卷足憑，其經此偵審程序後，應能知所警愓而
    無再犯之虞，本院認為所宣告之刑以暫不執行為適當，爰併宣告緩刑二年，以啟
    自新並觀後效。
據上論斷，應依刑事訴訟法第二百九十九條第一項前段，刑法第三百二十條第一項、
第四十一條第一項前段、第七十四條第一款，罰金罰鍰提高標準條例第一條前段、第
二條，判決如主文。
本案經檢察官郭棋湧到庭執行職務。
中      華      民      國     九十一   年      四      月    三十      日
                                臺灣新竹地方法院刑事第二庭
                                    法  官   魏  瑞  紅
右正本證明與原本無異。
如不服本判決，應於判決送達後十日內向本院提出上訴狀( 應附繕本 )，上訴於
臺灣高等法院。
                                    書記官   陳  凰  榆
中      華      民      國     九十一   年      四      月    三十      日
附錄本案論罪科刑法條：
中華民國刑法第三百二十條
 (普通竊盜罪、竊佔罪)
意圖為自己或第三人不法之所有，而竊取他人之動產者，為竊盜罪，處五
年以下有期徒刑、拘役或五百元以下罰金。
意圖為自己或第三人不法之利益，而竊佔他人之不動產者，依前項之規定
處斷。
前二項之未遂犯罰之。
